【裁判字號】    90,上訴,720
【裁判日期】    901127
【裁判案由】    公共危險等
【裁判全文】
臺灣高等法院臺南分院刑事判決              九十年度上訴字第七二號      Ｇ
      上  訴  人  臺灣雲林地方法院檢察署檢察官
      上  訴  人
      即  被  告  丁  ○  ○
      選任辯護人  郭  玉  山  律師
      被      告  辛  ○  ○
      指定辯護人  本院公設辯護人  庚  ○  ○
右上訴人因被告公共危險等案件，不服臺灣雲林地方法院八十九年度訴字第二六五號
中華民國九十年三月三十日第一審判決（起訴案號：臺灣雲林地方法院檢察署八十九
年度偵字第二四一五號、第二四一八號、第二四一九號），提起上訴，本院判決如左
：
      主      文
原判決關於丁○○部分撤銷。
丁○○以加害生命之事，恐嚇他人致生危害於安全，處有期徒刑陸月；又放火燒燬現
供人使用之住宅，未遂，處有期徒刑肆年；又意圖為自己不法之所有，以恐嚇使人將
本人之物交付，未遂，處有期徒刑捌月；應執行有期徒刑伍年。
其他上訴駁回。
      事      實
一、丁○○前於民國（下同）八十三年間因槍砲彈藥刀械管制條例案件，經臺灣雲林
    地方法院判處有期徒刑四月，並於八十三年十一月二十七日執行完畢（不構成累
    犯），復於八十八年間再因槍砲彈藥刀械管制條例、妨害公務、脫逃等案件，經
    同院判處應執行有期徒刑一年六月，併科罰金新台幣六萬元，經本院判決上訴駁
    回，現上訴最高法院審理中，猶不知悔改，而有下列諸犯行：
（一）丁○○與甲○、戊○○○及吳秀蓮四人係兄弟姊妹關係，丁○○平日與其姊妹
      即相處不睦，於八十九年四月二十九日上午八時十分許，丁○○因細故與吳秀
      蓮發生爭執，進而毆打吳秀蓮（傷害吳秀蓮部分未據告訴），吳秀蓮即躲避至
      雲林縣四湖鄉○○村○○○路五號戊○○○住處，丁○○隨即追躡到來，因追
      打吳秀蓮無著，即對戊○○○說：「看到我很不高興是不是？」並拿煙灰缸毆
      打戊○○○胸部，經戊○○○之先生及兒子將丁○○抱住後，丁○○始行罷手
      離開戊○○○之住處。此時甲○的先生吳金柱見狀立即報警，經警將丁○○再
      帶回上開戊○○○住處處理時，丁○○又與甲○發生爭執，並持鐵鍊追打甲○
      （傷害戊○○○、甲○部分，已經戊○○○、甲○撤回告訴，另由檢察官為不
      起訴處分），詎丁○○竟另基於恐嚇之故意，對甲○恫稱：「要讓妳沒先生、
      守寡」云云，使甲○因之心生畏懼，致生危害於安全。
（二）丁○○因甲○的先生吳金柱報警處理，心生不滿，於上開爭執發生後即同日上
      午九時三十分許，與其妻辛○○一同駕車至雲林縣四湖鄉內湖村頂桂山二二號
      丙○○住處，欲尋找丙○○的兒子吳金柱理論，惟因尋找吳金柱無著，明知上
      址丙○○住宅係丙○○所有，現供丙○○居住之用，竟基於放火燒燬該住宅之
      故意，進入該丙○○住宅內，見牆角有一瓶類似煤油的瓶子，即用腳踢翻，並
      掏出身上打火機予以點燃，丁○○於點燃後旋即離去。嗣該屋燃燒冒出濃煙，
      經在對面與鄰居聊天之丙○○發覺，召集附近鄰居幫忙滅火，始將火災撲滅，
      僅燒燬屋內之椅子、桌子、音響、紗門、電視及飲水機等物，並未造成人員傷
      亡及該處房屋之毀損。
（三）丁○○另意圖為自己不法之所有，於八十九年五月初某日凌晨零時許，偕同其
      妻辛○○至雲林縣四湖鄉○○村○○○路六號壬○○所經營之大農村釣蝦場，
      丁○○要求壬○○烤魚、蝦，並將新台幣（下同）五千元放在烤好的魚蝦內交
      付給他，並對壬○○恫稱：「如果沒放五千元，要殺妳，且要把妳的魚蝦都毒
      死，若有客人來，便會拿槍掃射」云云對壬○○施以恐嚇，擬使壬○○將本人
      之物交付。嗣因壬○○未將五千元置放於烤好之魚蝦內，丁○○乃基於毀損之
      故意，於同年月八日晚上十一時許，到上開釣蝦場，將壬○○所有置於上開釣
      蝦場內之洗衣粉、牙粉及稀鹽酸倒入養殖池內，致池內所養殖價值約六萬多元
      的魚及價值約一萬多元的蝦死亡，足以生損害於壬○○。
二、案經雲林縣警察局台西分局報請臺灣雲林地方法院檢察署檢察官偵查起訴。
      理      由
壹、撤銷改判部分：（被告丁○○部分）
  一、訊據上訴人即被告丁○○矢口否認上開犯行，辯稱：八十九年四月二十九日上
      午八時十分許，他已經喝醉了，他沒有對人說那些恐嚇的話；至於同日上午九
      時三十分許，他有進去丙○○的家，可是他已經喝醉了，他跌倒再站起來不知
      道踢到什麼東西，後來他點煙就起火了，伊並非故意放火；他沒有叫壬○○交
      付五千元，伊曾電請吳仁起至壬○○經營之釣魚場拿烤魚，並交待乙○○轉告
      壬○○買魚的錢，隔日再由伊與壬○○結算，否則雜貨店老闆娘的兒子乙○○
      拿魚給他時，為何他看都不看翻也不翻就拿一條魚給乙○○；八十九年五月八
      日下午九至十二時伊在水木鄉忠義公廟問神後和廟祝阿吉、蔡清田、己○及另
      二名不知姓名者共六人一起喝酒，嗣伊和蔡清田、己○共三人到蔡清田家喝酒
      至翼日凌晨一時半，伊沒有到壬○○的釣蝦場去毒魚云云。
二、經查：
（一）關於恐嚇部分：
      被告丁○○確有於上開時地毆打被害人戊○○○、甲○後，繼而對被害人甲○
      恫稱：「要讓妳沒先生、守寡」云云之事實，業經被害人甲○於警訊、原審及
      本院審理中指述明確，核與被害人丙○○於原審審理中陳稱：當天她與甲○一
      起到戊○○○家，有看到丁○○先用雙節棍及椅子打甲○，也有聽到丁○○對
      甲○說：要給妳沒有先生的話等語相符，且證人林錫滄於原審審理中亦證稱：
      當天被告要追打吳秀蓮，吳秀蓮就躲到我家，被告追到我家找不到吳秀蓮，就
      用手指我太太戊○○○說：妳不高興我來妳家是不是？當時我有聽丁○○對甲○說「要讓妳沒有先生、守寡」的話，丁○○也有用椅子毆打甲○等語，就當
      時被告丁○○如何毆打、恐嚇被害人甲○之情節，證述得相當明確，足認被害
      人甲○之指述為真，且果真如被告丁○○所辯，當時他已經酒醉了，不曉得講
      什麼話云云，則何以被告丁○○又知道其當時沒有說過任何恫嚇他人的話，其
      供詞前後矛盾，顯係事後狡辯之詞，不足採信。
（二）關於公共危險部分：
      1.上訴人即被告丁○○於原審法院初次審理時供承：那天吵完架後覺得很生氣
        ，他就開車到丙○○的住處是要跟他們理論的，進到丙○○的房子，看到牆
        角有煤油，就把油踢倒，用打火機點火等語，就為何要到被害人丙○○的住
        宅及用何種方法縱火等情節交代的相當明確，核與被害人丙○○於原審法院
        審理中指述：丁○○放火當時，她正在被縱火房子對面與鄰居聊天，看到丁○○開車到達她家庭院前，第一次丁○○沒有找到人就離開，回來時丁○○
        下車就進去她家，因為她在對面遠遠的沒有看到丁○○手上有無拿什麼東西
        ，但丁○○出來後家裡就著火了等語相符。
      2.證人即在現場目睹之吳清論亦證稱：當時他與丙○○坐在門口泡茶，他有看
        到丁○○開車到丙○○的庭院，看到一男一女的出來，沒看到他們放火，可
        是他們走後火就燒起來了等語，益證被告丁○○有縱火之情。
      3.據卷附之雲林縣消防局火災原因調查報告書所載：前往現場勘查，該址起火
        處所為南邊東側廂房，僅燒損廂房內之傢俱及電氣用品，未造成延燒，至於
        起火原因，經目擊者指稱及現場採集證物，送消防署驗證，係為汽油類促燃
        劑引起之火災等情，並有卷附照片可資佐證，顯見被告丁○○上開所供與被
        害人及證人之陳述，皆與事實相符，堪採為本案論罪之依據。
      4.雖被告丁○○在原審法院為前開供述後另於原審法院審理中辯稱：他獨自一
        人衝進客廳沒有碰到人，便將客廳內的東西弄翻以洩憤，但因酒醉跌坐在地
        上，只記得爬起身來，想點煙抽，不知為何就燒起來了云云，惟原審法院質
        之被告丁○○何以翻異前詞，答稱：經過他這幾個月在看守所回想，才想起
        來是因為他跌倒踢到東西的云云，然被告丁○○於原審法院第一次審理時，
        距案發時已達半年以上之久，至第二次原審法院訊問時，距案發時更將近一
        年之久，豈有距案發之時近者記憶不清，而離案發時遠者反而記憶清晰之理
        。再果真如被告丁○○所供當時他既已達到因酒醉而跌坐在現場之程度，何
        以其又能自行開車到達現場？且據被害人丙○○及證人吳清論之陳述，被告
        丁○○離開現場時並無倉皇匆促或呼救滅火之情形，亦與一般不小心引燃火
        災後趕快尋求他人幫助滅火之情形不合，足見被告丁○○上開所辯，要屬臨
        訟卸責之詞，難以採信。從而事證明確，被告放火燒燬住宅之犯行，堪以認
        定。
（三）關於恐嚇取財及毀損部分：
      1.被告丁○○確有於八十九年五月初某日，至壬○○所經營之大農村釣蝦場，
        對被害人壬○○施以恐嚇，要求壬○○將五千元放置於烤好的魚蝦內之事實
        ，業據被害人壬○○於警訊、歷次偵審中及本院調查時指述明確，核與上開
        釣蝦場的廚師林金塔於原審法院審理中證稱：那天丁○○載他太太到釣蝦場
        門口，按喇叭叫我們會計出去，丁○○說叫老闆娘出來，會計告訴他說老闆
        娘生病，他就說叫師傅出來，我出去丁○○就說叫老闆娘拿五千元放在烤好
        的魚和蝦裡，等一會兒他會叫人來拿，後來他叫雜貨店老闆娘的兒子來拿，
        老闆娘只交給他魚和蝦，並沒有交五千元給他等語，就被告丁○○如何要求
        被害人壬○○將五千元交付給丁○○及丁○○要如何拿取該五千元之情節之
        陳述，大致相符，顯然被告丁○○確有以事實欄一（三）中所載之恐嚇言語
        ，要脅被害人壬○○交付其所有五千元無疑，否則於無任何債權債務關係下
        ，如何令人平白交出五千元，被害人壬○○上開指述，堪信為真。
      2.據證人鄭振明於原審法院審理中證稱：八十九年五月八日晚上十一時許，他
        在釣蝦場聽到壬○○在後面叫「魚都死了」，他就追出去，看到丁○○一直
        跑，他就呼喊丁○○，但丁○○並沒有理會他反而一直跑，並看到丁○○的
        車沒有熄火停在約五百公尺遠的地方，丁○○一上車就開車走了等語，原審
        法院質之被告丁○○於八十九年五月八日晚上十一時許，其人在何處？被告
        丁○○答稱：當時其人在雲林縣口湖鄉埔北村云云，惟經原審法院當庭播放
        證人鄭振明質問被告丁○○為何要毒魚之電話錄音，被告於電話中卻稱當時
        其人整天都在北港云云，被告丁○○當庭聽完上開錄音帶後，改口稱：當時
        我人在水林鄉尖山村，因為那地方靠近北港，所以我們都是這樣講的云云，
        其供詞前後不一，顯然有矯飾之情，就八十九年五月八日晚上十一時許其人
        究在何處無法作明確之交代，益徵證人鄭振明證稱於上開釣蝦場之魚蝦被毒
        死當晚確有看到被告丁○○出現在現場之證詞為真，又被告丁○○當時若無
        毒魚之情事，何以任由證人鄭振明一直呼喊而不停步，再參諸前開被告丁○○已有恐嚇被害人壬○○交付五千元之情事，及卷附被害人壬○○釣蝦場被
        毒魚之照片，堪信於八十九年五月八日晚上十一時許，被告丁○○確有至被
        害人壬○○之釣蝦場毒魚之事實。
      3.被告在本院調查時又辯稱：八十九年五月八日下午九至十二時，伊在水林鄉
        忠義公廟「問神」後和廟祝阿吉、蔡清田、己○及另二名不知姓名者共六人
        一起喝酒，嗣伊與蔡清田、己○共三人又到蔡清田家喝酒至翌日凌晨一時半
        云云，雖證人己○於本院調查時亦符合其詞，惟該項辯解與原審供詞不一，
        無非臨訟串證，試圖證明其不在場而已，尚非可採。
      4.至證人乙○○於原審審理中證稱：當天丁○○打電話給我叫我過去拿魚，魚
        的錢他會自己跟老闆算，魚拿回來後我把魚給他後就走了，沒有看到他有無
        翻魚的動作等語，與被告辯稱魚送到時我看都沒看便要乙○○拿一條魚回去
        ，可見他沒有要壬○○交付五千元之事云云，亦不相符，顯然無法作為有利
        被告丁○○之證據。其恐嚇取財及毀損之犯行，亦堪認定。
三、綜上所述，被告以上開情詞置辯，顯係事後卸責之詞，均無可採，從而本件事證
    已臻明確，被告丁○○之犯行洵堪認定，應依法論科。
四、核上訴人即被告丁○○恐嚇被害人甲○之行為，係犯刑法第三百零五條恐嚇危害
    安全罪；縱火欲燒燬被害人丙○○住宅部分，係犯刑法第一百七十三條第三項、
    第一項之放火燒燬住宅未遂罪及刑法第一百七十五條第一項之放火燒燬住宅以外
    之物罪；對被害人壬○○恐嚇交出五千元而未果，係犯刑法第三百四十六條第三
    項、第一項恐嚇取財未遂罪；到被害人壬○○釣蝦場毒死魚蝦部分，係犯刑法第
    三百五十四條之毀損器物罪。被告所犯刑法第一百七十三條第三項、第一項之放
    火燒燬住宅未遂罪與刑法第一百七十五條第一項之放火燒燬住宅以外之物罪，係
    一行為觸犯數罪名，屬想像競合，應依刑法第五十五條前段規定從一重刑法第一
    百七十三條第三項、第一項之放火燒燬住宅未遂罪處斷，又所犯前開恐嚇取財未
    遂與毀損罪間有方法結果之牽連關係，應依刑法第五十五條後段規定，從一重之
    恐嚇取財未遂處斷。被告丁○○所犯上開恐嚇危害安全罪、恐嚇取財未遂罪及公
    共危險罪間，犯意各別，罪名有異，應分論併罰。
五、原審以被告罪證明確予以論罪科刑，固非無見，惟查：原判決認恐嚇取財未遂罪
    與毀損罪間係數罪併罰，變更公訴人認係牽連關係，理由未予說明，惟原判決既
    認定被告恐嚇取財時稱如未放入五千元，即要毒死魚蝦之意，其後即因被害人未
    給予五千元而毒死魚蝦，則被告恐嚇取財未遂與毀損罪，有方法結果牽連關係，
    原判決認數罪併罰，尚有未洽；又被告於八十八年間因槍彈藥刀械管制條例、
    妨害公務及脫逃等案件經臺灣雲林地方法院以八十八年度易字第二四八號判處有
    期徒刑一年六月，併科罰金新台幣六萬元，被告不服，上訴於本院，嗣經本院以
    八十八年度上訴字第九六四號於八十八年十月二十七日駁回被告之上訴，經被告
    上訴，尚在最高法院審理中尚未確定，上開判決並未對被告判處強制工作，凡此
    ，有上開判決二件（見本院卷一第八十九頁至第一○一頁）及臺灣高等法院被告
    全國前案紀錄表在卷可憑，乃原審事實欄竟載明丁○○復於八十八年間再因恐嚇
    等案件，經本院（原審法院）判處應執行有期徒刑一年二月，於刑期執行或赦免
    後強制工作三年確定，正待執行中云云，核與事實不符，亦有未洽。被告上訴意
    旨，仍執陳詞，否認犯罪，固無足取，惟原判決既有可議，仍應由本院予以撤銷
    改判，爰審酌被告於兄弟姊妹間，因小忿即行辱罵及毆打，行徑囂張，為洩其憤
    便縱火欲燒燬他人住宅，惡性重大，又犯後否認犯罪，態度不佳，及未與被害人
    等達成和解，尋求諒解等一切情狀，量處如主文第二項所示之刑，並定應執行有
    期徒刑五年，被告丁○○所有持以縱火之打火機未經扣案，惟其價值菲薄，對社
    會治安影響不大，為免將來執行之困難，爰不為沒收之諭知。
六、(一)公訴意旨另以：被告丁○○於八十九年四月二十九日上午八時十分許，在雲林
      縣四湖鄉○○村○○○路五號戊○○○住處，對被害人戊○○○恫稱：「要放
      火燒妳房子，要打死妳」云云，使戊○○○心生畏懼，而致生危害於安全；又
      於八十九年五月初某日晚上七時許，打電話00-0000000至上開釣蝦場恫稱：「
      要付一萬元且不能報警，若報警要讓妳死得很難看」云云，對被害人壬○○施
      以恐嚇，擬使壬○○交付金錢，因認被告丁○○亦涉犯刑法第三百零五條恐嚇
      危害安全罪及刑法第三百四十六條第三項、第一項恐嚇取財未遂罪嫌云云。
    (二)惟訊之被告丁○○堅詞否認前開犯行，查本件公訴意旨認被告涉犯上開罪嫌，
      無非以被害人戊○○○及壬○○之指述，為其論據。經查：
      1.被害人戊○○○於原審法院審理中陳述：丁○○說「要放火燒妳房子」這句
        話是我先生林錫滄聽到的，當時我不在場沒有聽到等語，顯然被害人戊○○○指述被告丁○○恐嚇，係由其先生林錫滄傳聞而來。再據證人林錫滄於原
        審法院審理中證稱：我有聽到被告丁○○有說要讓甲○沒先生的話，但沒有
        聽到丁○○有說「要放火燒房子，要打死妳」的話等語，則證人林錫滄亦無
        親耳聽聞被告確有向被害人戊○○○恫稱：「要放火燒妳房子，要打死妳」
這句話，是尚無任何證據足資證明被告丁○○確有以上開言語向被害人戊○○○恐嚇。
      2.就被告丁○○打電話00-0000000至上開釣蝦場向被害人壬○○恐嚇取財未遂
        部分，亦僅有被害人壬○○個人之指述，至於證人林金塔於原審法院審理中
        雖有證述被告丁○○確有要求被害人壬○○交付五千元之情事，惟就被告丁○○是否打電話00-0000000向壬○○恐嚇取財，並無作此方面之證稱，此外
        亦無其他積極證據，足資證明被告丁○○有此部分之犯行，是尚不能僅憑被
        害人壬○○之指述即認定被告丁○○確有此部分之恐嚇取財未遂之犯罪行為
        。
    (三)綜上所述，被告否認該犯行，尚屬可信，此外復查無其他積極證據足資證明被
      告丁○○有前開犯行，是此部分犯行尚屬不能證明，上開部分原應為無罪之諭
      知，惟公訴人認上開被告丁○○對被害人戊○○○恐嚇部分與前開對被害人甲○恐嚇罪部分，有裁判上一罪之關係，及上開被告丁○○打電話對被害人壬○○恐嚇取財未遂部分與前開被告丁○○至被害人壬○○之釣蝦場對壬○○恐嚇
      取財部分，亦有裁判上一罪關係，均爰不另為無罪之諭知，附此敘明。
貳、上訴駁回部分：（被告辛○○部分）
一、公訴意旨略以：被告丁○○與被告辛○○，基於縱火之犯意聯絡，於八十九年四
    月二十九日，由被告辛○○駕車載丁○○至雲林縣四湖鄉內湖村頂桂山二二號被
    害人丙○○住處，由丁○○下車進入上開丙○○住宅縱火欲燒燬上開住宅；又被
    告丁○○與被告辛○○，另基於意圖為自己不法所有之概括犯意聯絡，先於八十
    九年五月初某日晚上十二時許，共同至壬○○所經營位於四湖鄉○○村○○○路
    六號之大農村釣蝦場，由丁○○要求被害人壬○○交付五千元，並恫稱：如果沒
    放五千元，要殺妳，且要把妳的魚蝦都毒死，若有客人來，便會拿槍掃射云云，
    並於翌日晚上七時許，打電話至上開釣蝦場恫稱：要付一萬元且不能報警，若報
    警要讓妳死得很難看云云，因認被告辛○○亦為本案放火罪及恐嚇取財未遂罪之
    共同正犯云云。
二、按犯罪事實應依證據認定之，無證據不得推定其犯罪事實。又不能證明被告犯罪
者，應諭知無罪之判決，刑事訴訟法第一百五十四條、第三百零一條第一項分別
    定有明文。又被害人之指述，原在意圖使被告受刑事處分，其所攻擊之詞，原非
    完全無瑕疵，故其陳述被告之犯罪情節，雖非絕對不得採為判決之基礎，若非有
    其他旁證，尚難單憑被害人一面之詞，據以論罪，故被害人之指證，須經調查其
    內容無瑕疵可指，又與事實相符，始得採為認定被告有罪之唯一證據。本件公訴
    人認被告辛○○涉犯右揭罪嫌，無非以被害人丙○○及壬○○之指述為其論據。
    訊之被告辛○○堅詞否認上開犯行，辯稱：伊雖有和被告丁○○一起去丙○○的
    家，但當時因為丁○○喝醉酒，才上車一起去，但根本不知道他要做什麼事，伊
    沒有參與放火行為；伊也沒對壬○○恐嚇取財等語。
三、經查，被害人丙○○於偵查及原審法院審理中皆一致陳稱：放火當天她有看到是
    被告辛○○開車載被告丁○○到現場的。惟訊之當日在現場目睹發生火災情形之
    證人吳清論是否有看見誰開車，證人吳清論答稱：誰開車的我沒有看清楚，看到
    一個男的與一個女的出來等語，又於被害人丙○○所陳述之地點確可清楚看見開
    車進入縱火現場者是何人等情，亦經原審法院至現場勘驗確實，然於當時上午九
    時許視線良好，而於被害人丙○○所處位置又可清楚看見何人開車情況下，則何
    以當時坐在被害人丙○○身旁之吳清論不能看見是何人開車，則被害人丙○○所
    述是否為真，非無疑義？是被害人丙○○上開之陳述，尚不能作為不利被告辛○○之依據。又縱使被告二人一同開車到達現場，惟進入屋內放火者為被告丁○○
    ，則被告辛○○事前是否已與被告丁○○有縱火之犯意聯絡，或被告丁○○係進
    入屋內後臨時起意放火，皆無證據證明，是不能僅憑被告二人一同到縱火現場即
    論被告辛○○亦為放火罪之共同正犯。次查，被告二人雖一同到被害人壬○○之
    釣蝦場，由被告丁○○向被害人壬○○要求交付五千元，然據被害人壬○○及證
    人林金塔之陳述，出面要求者皆只有被告丁○○一人，則被告辛○○與被告丁○○之間是否有犯意聯絡，尚無證據證明，顯然亦不能僅憑被告辛○○與被告丁○○一同至上開釣蝦場，即論被告辛○○以恐嚇取財未遂之共同正犯。依上說明，
    公訴人所舉之證據不足以證明被告辛○○確有上開犯行。此外又查無其他積極之
    證據，足認被告辛○○確有公訴人所指之犯行，不能證明被告辛○○犯罪，原審
    因此依法判決對被告為無罪之諭知，經核認事用法，俱無不合，檢察官上訴意旨
    ，仍執陳詞，指摘原判決不當，為無理由，應予駁回。
據上論斷，應依刑事訴訟法第三百六十九條第一項前段、第三百六十四條、第二百九
十九條第一項前段、第三百六十八條、刑法第三百零五條、第一百七十三條第三項、
第一項、第一百七十五條第一項、第三百五十四條、第三百四十六條第三項、第一項
、第五十五條、第五十一條第五款，罰金罰鍰提高標準條例第一條前段，判決如主文
。
本案經檢察官許仲瑩到庭執行職務。
中    華    民    國      九十      年      十一      月     二十七     日
                                  臺灣高等法院臺南分院刑事第六庭
                                      審判長法官  楊    明    章
                                            法官  顏    基    典
                                            法官  徐    宏    志
右正本證明與原本無異。
公共危險部分如不服本判決，應於判決送達後十日內向本院提出上訴狀，其未敘述理
由者並應於提出上訴狀後十日內向本院補提理由書（應附繕本)。
其餘不得上訴。
                                      法院書記官  李    梅    菊
中    華    民    國      九十      年      十一      月      三十      日
刑法第三百零五條
以加害生命、身體、自由、名譽、財產之事，恐嚇他人致生危害於安全者，處二年以
下有期徒刑、拘役或三百元以下罰金。
刑法第一百七十三條第三項、第一項
放火燒燬現供人使用之住宅或現有人所在之建築物、礦坑、火車、電車或其他供水、
陸、空公眾運輸之舟、車、航空機者，處無期徒刑或七年以上有期徒刑。
第一項之未遂犯，罰之。
刑法第一百七十五條第一項
放火燒燬前二條以外之他人所有物，致生公共危險者，處一年以上七年以下有期徒刑
。
刑法第三百五十四條
毀棄、損壞前二條以外之他人之物，或致令不堪用，足以生損害於公眾或他人者，處
二年以下有期徒刑、拘役或五百元以下罰金。
刑法第三百四十六條第三項、第一項
意圖為自己或第三人不法之所有，以恐嚇使人將本人或第三人之物交付者，處六月以
上五年以下有期徒刑，得併科一千元以下罰金。
前二項之未遂犯罰之。


司法院資訊處製作；財團法人民間司法改革基金會備份。
